【裁判字號】    95,瑞簡,31
【裁判日期】    950914
【裁判案由】    損害賠償
【裁判全文】
臺灣基隆地方法院民事判決              95年度瑞簡字第31號
原      告  甲○○
被      告  乙○○
            丙○○○○○○○○.
上列當事人間請求損害賠償事件，本院於民國95年8 月31日言詞
辯論終結，判決如下：
    主  文
被告應連帶給付原告新臺幣肆萬玖仟伍佰伍拾捌元，及自民國九
十五年七月八日起至清償日止，按週年百分之五計算之利息。
原告其餘之訴駁回。
訴訟費用由被告連帶負擔十一分之七，餘由原告負擔。
本判決原告勝訴部分得假執行；但被告如以新臺幣肆萬玖仟伍佰
伍拾捌元預供擔保，免為假執行。
原告其餘假執行之聲請駁回。
    事實及理由要領
一、按訴狀送達後，原告不得將原訴變更或追加他訴，但擴張或
    減縮應受判決事項之聲明者，不在此限，民事訴訟法第 255
    條第1項第3款定有明文。原告原請求被告連帶給付新臺幣（
    下同）100,000 元，及自民國94年10月28日起算之法定遲延
    利息，之後變更為請求被告連帶給付78,280元，及自起訴狀
    繕本送達最後一位被告翌日起算之法定遲延利息，核屬減縮
    應受判決事項之聲明，合於前開規定，先予敘明。
二、原告主張：被告乙○○受雇於被告丙○○○○○○○○，為
    龍興建材行之司機，於94年10月28日上午8 時25分，駕駛龍
    興建材行所有車號3337－DF號自用小貨車送貨時，行經國道
    三號南向21公里900 公尺處，因未保持安全距離而撞擊原告
    所有車號9K－0307號自用小客車造成損壞，被告丙○○○○
    ○○○○為被告游志模之僱用人，就原告因被告乙○○侵權
    行為所受損害應連帶負賠償責任，為此依侵權行為之法律關
    係，請求被告應連帶給付原告修復費用78,280元及自起訴狀
    繕本送達翌日起至清償日止，按週年5%計算之利息。
三、被告抗辯：車禍事故發生當時兩造有說好請保險公司處理，
    但保險公司認為肇事原因尚待調查，所以理賠拖這麼久並不
    是被告的責任，請求依法判決等語。
四、按汽車在同一車道行駛時，除擬超越前車外，後車與前車之
    間應保持隨時可以煞停之距離；汽車行駛時，駕駛人應注意
    車前狀況及兩車併行之間隔，並隨時採取必要之安全措施，
    道路交通安全規則第94條第1項、第3項定有明文。原告主張
    之上開事實，業據提出行車執照、估價單等件為證，被告乙
    ○○對駕駛被告龍興建材行所有車號3337－DF號自用小貨車
    自小貨車送貨，於上開時間、地點追撞原告所有車輛並不爭
    執，且經本院依職權向內政部警政署國道公路警察局第九警
    察隊調閱本件交通事故處理資料，被告乙○○行車速度約時
    速80至90公里，與前車約距離20公尺，因未保持安全行車距
    離追撞原告駕駛之車號9K－0737號自用小客車，再推撞訴外
    人鄭玄昌駕駛之車號6576－MP號自用小貨車，因無人受傷毀
    損輕微，當事人均願自行處理息事，請求警方免予處理，被
    告乙○○並同意以保險理賠原告及訴外人鄭玄昌車損等情，
    有該隊95年8 月11日公警九交字第0950903763號函附A3類道
    路交通事故息事案件調查報告表及事故照片在卷足憑，足見
    被告乙○○駕駛車號3337－DF號自用小貨車未保持行車安全
    距離，亦疏未注意車前狀況，致追撞原告所駕駛之車輛，並
    再推撞訴外人鄭玄昌駕駛車號6576－MP號自用小貨車，造成
    原告所有車輛前、後多處受損，原告主張被告應負過失侵權
    行為損害賠償責任，堪信屬實。
五、末按因故意或過失，不法侵害他人之權利者，負損害賠償責
    任；受僱人因執行職務，不法侵害他人之權利者，由僱用人
    與行為人連帶負損害賠償責任，民法第184條第1項前段、第
    188條第1項前段分別定有明文。被告乙○○係被告龍興建材
    行之受僱人，駕駛被告龍興建材行之自用小貨車送貨時發生
    本件車禍，造成原告所有車輛毀損，業經認定已如前述，原
    告所受損害與被告乙○○之侵權行為間既具有相當之因果關
    係，依民法第184條第1項前段、第188條第1項前段之規定，
    僱用人即被告龍興建材行應與被告乙○○連帶負損害賠償責
    任。原告主張其所有車輛因車禍受損所需修復費用為78,280
    元，業據提出估價單為證，惟依民法第196條規定請求物被
    毀損所減少之價額，固得以修復費用為估定之標準，但以必
    要者為限，即修理材料以新品換舊品，應予折舊。查原告所
    有系爭自用小客車為88年8月9日領照，有行車執照在卷足憑
    ，至94年10月28日車禍受損時止，依營利事業所得稅查核準
    則第95條第6 款規定：「固定資產提列折舊採用定率遞減法
    者，以一年為計算單位，其使用期間未滿一年者，按實際使
    用之月數相當於全年之比例計算之，不滿一月者，以月計」
    之方法計算結果，使用之時間應以6年9月計，其汽車及附加
    零件已有折舊，應將折舊部分予以扣除。本院依行政院所頒
    固定資產耐用年數表及固定資產折舊率之規定，小客車之耐
    用年數為5年，依定率遞減法每年折舊千分之369，則原告請
    求之修理費中材料部分為32,580元（依原告所提出之估價單
    計算，全部修復費用應為78,880元，原告僅請求78,280元，
    故以78,280元扣除工資、鈑金、烤漆費用即為材料部分之金
    額），依上開標準計算之折舊額已逾原額之十分之九。按採
    定率遞減法者，其最後一年之折舊額，加歷年折舊累計額，
    其總和不得超過該資產成本原額之十分之九，爰依十分之九
    計算折舊額為29,322元，扣除折舊額後，原告所得請求之零
    件費用為3,258元，連同不應折舊之工資、鈑金、烤漆費用4
    6,300元，合計49,558元。
六、從而，原告基於侵權行為之法律關係，請求被告連帶給付49
    ,558 元，及自起訴狀繕本送達翌日即95年7 月8日起至清償
    日止，按週年5%計算之利息，為有理由，應予准許；逾上開
    範圍之請求，於法無據，應予駁回，其假執行之聲請失其依
    據，併予駁回。
七、本件係民事訴訟法第427條第1項所定訴訟標的金額在500,00
    0 元以下之財產權訴訟，就被告敗訴部分，應依職權宣告假
    執行，並依同法第392條第2項規定，依職權宣告被告預供擔
    保，而免為假執行。
中    華    民    國    95    年    9     月    14    日
                  基隆簡庭法  官  陳湘琳
以上正本係照原本作成。
對於本件判決如有不服，應於收受送達後20日內向本院提出上訴
書狀，上訴於本院合議庭，並按他造當事人之人數附具繕本。
中    華    民    國    95    年    9     月    14    日
                          書記官  王佩珠


司法院資訊處製作；財團法人民間司法改革基金會備份。
